臺灣新北地方法院板橋簡易庭小額民事判決
111年度板小字第2306號
原      告  陽信商業銀行股份有限公司

法定代理人  陳勝宏  


訴訟代理人  楊安婷  
被      告  許朝樹  



上列當事人間請求清償借款事件，本院於中華民國111年7月25日
言詞辯論終結，判決如下：
    主      文
被告應給付原告新臺幣壹拾肆萬柒仟伍佰伍拾叁元，及其中新臺
幣壹拾肆萬叁仟玖佰伍拾陸自民國九十九年七月十四日起至清償
日止，按週年利率百分之十點五計算之利息，暨自民國九十九年
七月十四日起至清償日止，按上開利率百分之二十計算之違約金
。
訴訟費用新臺幣壹仟元由被告負擔。
本判決得假執行。　　
壹、程序部分
一、按訴狀送達後，原告不得將原訴變更或追加他訴，但擴張或
    減縮應受判決事項之聲明者，不在此限，民事訴訟法第 255
    條第1項第3款定有明文，而依同法第436條第2項規定，此於
    簡易訴訟程序亦有適用。本件原告原起訴聲明請求：被告應
    給付原告新臺幣（下同）88,335元，及自起訴狀繕本送達翌
    日起至清償日止，按週年利率5％計算之利息（見本院卷第9
    頁）。嗣於民國111年7月13日以民事陳報暨聲請狀更正聲明
    為：被告應給付原告147,553元，及自起訴狀繕本送達翌日
    起至清償日止，按週年利率10.5％計算之利息，暨自民國99
    年7月14日起至清償日止，按上開利率20％計算之違約金。（
    見本院卷第23頁），核屬擴張應受判決事項之聲明，揆諸首
    揭規定，應予准許。
二、按小額事件，其標的金額或價額在50萬元以下者，得以當事
    人之合意適用小額程序，其合意應以文書證之；當事人為訴
    之變更、追加或提起反訴，除當事人合意繼續適用小額程序
    並經法院認為適當者外，僅得於第436條之8第1項之範圍內
    為之，民事訴訟法第436條之8第4項、第436條之15分別定有
    明文。本件原告請求金額變更為147,553元，而兩造合意適
    用小額程序（見本院卷第42頁；第49頁），揆諸前揭規定，
    自得繼續適用小額程序，附此敘明。
貳、實體部分
一、原告主張：緣被告於93年6月23日向陽信商業銀行股份有限
    公司借款400,000元整，並約定固定利率10.5%及違約金。詎
    料被告自民國96年6月23日逾期未繳息，依約已喪失期限利
    益，借款視為全部到期。爾後98年1月7日被告還款至99年7
    月14日後又未依約還款，經沖償後剩餘本金143,956元及已
    發生之利息3,597元暨利息違約金未清償。爰依兩造間貸款
    契約起訴求命被告給付等語，並聲明：如主文第1項所示。
二、被告則以：時間過久也沒收到催繳通知無法確認請求金額，
    資為抗辯。
三、本件原告主張之事實，業據其提出個人信用貸款借據暨約定
    書、查詢催收放款主檔資料、債權計算書等件為證（見本院
    卷第11頁至13頁；25頁至27頁）堪信原告之主張為真實。從
    而，原告請求被告給付如主文所示，為有理由，應予准許。
四、本件係就民事訴訟法第436條之 8第1項訴訟適用小額程序所
    為被告敗訴之判決，爰依民事訴訟法第 436條之20規定，職
    權宣告假執行。
五、訴訟費用負擔之依據：民事訴訟法第78條。本件訴訟費用額
    ，依後附計算書確定如主文所示之金額。
中　　華　　民　　國　　111 　 年　　7　　月　　29　　日
                               法  官  吳孟竹
      計    算    書
項        目          金      額（新臺幣）      備    註
第一審裁判費               1,550元
合        計               1,550元
上列為正本係照原本作成。
如不服本判決，應於收受送達後20日內以違背法令為理由向本院
提出上訴狀（上訴理由依法應表明一、原判決所違背之法令及其
具體內容。二、依訴訟資料可認為原判決有違背法令之具體事實
。）如於本判決宣示後送達前提起上訴者，應於判決送達後20日
內補提上訴理由書（須附繕本），如未於上訴後20日內補提合法
上訴理由書，法院得逕以裁定駁回上訴。
中　　華　　民　　國　  111　　年　　7　　月　　29　　日
                               書記官  李庭君